【裁判字號】    98,上訴,566
【裁判日期】    980512
【裁判案由】    違反毒品危害防制條例
【裁判全文】
臺灣高等法院高雄分院刑事判決         98年度上訴字第566號
上  訴  人
即  被  告  甲○○
上列上訴人因違反毒品危害防制條例案件，不服臺灣高雄地方法
院97年度審訴字第5003號中華民國98年3 月20日第一審判決（起
訴案號：臺灣高雄地方法院檢察署97年度毒偵字第7696號），提
起上訴，本院判決如下：
     主  文
上訴駁回。
     理  由
一、按不服地方法院之第一審判決而上訴者，應向管轄第二審之
    高等法院為之。上訴書狀應敘述具體理由。上訴書狀未敘述
    上訴理由者，應於上訴期間屆滿後20日內補提理由書於原審
    法院，逾期未補提者，原審法院應定期間先命補正。第二審
    法院認為上訴書狀未敘述理由或上訴有第362 條前段之情形
    者，應以判決駁回之。但其情形可以補正而未經原審法院命
    其補正者，審判長應定期間先命補正。刑事訴訟法第361 條
    、第367 條，分別定有明文。所謂不服第一審判決之具體理
    由，必係依據卷內既有訴訟資料或提出新事證，指摘或表明
    第一審判決有何採證認事、用法或量刑等足以影響判決本旨
    之不當或違法，而構成應予撤銷之具體事由，始克當之（例
    如：依憑證據法則具體指出所採證據何以不具證據能力，或
    依憑卷證資料，明確指出所為證據證明力之判斷如何違背經
    驗、論理法則）；倘僅泛言原判決認定事實錯誤、違背法令
    、量刑失之過重或輕縱，而未依上揭意旨指出具體事由，或
    形式上雖已指出具體事由，然該事由縱使屬實，亦不足以認
    為原判決有何不當或違法者（例如：對不具有調查必要性之
    證據，法院未依聲請調查亦未說明理由，或援用證據不當，
    但除去該證據仍應為同一事實之認定），皆難謂係具體理由
    ，俾與第二審上訴制度旨在請求第二審法院撤銷、變更第一
    審不當或違法之判決，以實現個案救濟之立法目的相契合，
    並節制濫行上訴（最高法院97年度臺上字第892 號判決參照
    ）。是以上訴人之上訴書狀或補提之上訴理由書，雖有敘述
    上訴理由，惟並未具體敘述第一審判決有上述違法、不當情
    形，即與未敘述具體理由無異，其所為上訴，即不符合上訴
    之法定要件。
二、本件上訴人即被告甲○○（下稱被告）因施用第一級毒品海
    洛因及第二級毒品甲基安非他命案件，因於原審審理時自白
    犯罪而其為警查獲時所採集尿液送驗結果，亦呈嗎啡及甲基
    安非他命陽性反應，有高雄市立凱旋醫院97年8 月25日濫用
    藥物尿液檢驗報告，並有查獲扣得之海洛因3 小包、甲基安
    非他命4 小包、吸食器1 組、分裝杓2 支等物可資佐證，復
    敘明施用第一級毒品及第二級毒品罪，犯意各別，行為互殊
    ，應予分論併罰，因而適用毒品危害防制條例第10條第1 項
    及第2 項規定，分別論以施用第一級毒品罪及第2 項施用第
    二級毒品罪，並審酌被告前經觀察勒戒，竟不知戒斷毒癮，
    施用毒品除戕害自身身心健康外，亦間接影響社會治安，犯
    後坦承犯行，態度尚可，並斟酌被告之家庭、經濟狀況等一
    切情狀，就施用第一級毒品部分判處有期徒刑6 月，就施用
    第二級毒品部分判處有期徒刑2 月，復敘明持有第一級毒品
    及第二級毒品之行為，應為施用之高度行為所吸收，均不另
    論持有第一級毒品、第二級毒品罪，再依刑法第51條第5 款
    之規定定其應執行刑為有期徒刑7 月，末敘明扣案如附表編
    號一所示白色粉末3 包，確屬第一級毒品海洛因無訛，有高
    雄市立凱旋醫院97年9 月12日濫用藥物成品檢驗鑑定書1 紙
    在卷可稽；扣案如附表編號二所示之晶體4 包，為第二級毒
    品甲基安非他命，有高雄醫學大學附設中和紀念醫院97年11
    月18日檢驗報告足證；裝盛該第一級毒品海洛因、第二級毒
    品甲基安非他命之包裝袋，其中亦分別含有無法析離之第一
    級毒品海洛因、第二級毒品甲基安非他命，是上開扣案毒品
    暨包裝袋共7 只均應依毒品危害防制條例第18條第1 項前段
    規定沒收銷燬之。扣案之安非他命吸食器1 組、分裝杓2 支
    ，均為被告所有用以施用第二級毒品甲基安非他命之物，此
    經被告自承在卷，爰依刑法第38條第1 項第2 款沒收之；附
    表編號三之白色粉末，並無海洛因成分，而係管制藥品利度
    卡因，經被告否認該利度卡因為其所有，亦無證據證明該利
    度卡因與被告本件犯行有何關連，爰不為沒收之諭知。已詳
    敘所憑之證據與認定之理由。所為論敘，經核並無違背經驗
    法則或論理法則，量刑亦屬允當。被告於民國（下同）98年
    3 月30日收受判決後，於同年4 月9 日具狀提起上訴，上訴
    理由謂：(一)原判決認定被告係於97年8 月1 日上午8 時許在
    住處施用第二級毒品甲基安非他命，固屬有據，惟被告係於
    97年8 月5 日下午2 時30分為警查獲，於同日下午5 時許採
    集尿液，依毒品甲基安非他命在人體血液中代謝時間，原判
    決認定施用甲基安非他命之時間顯有可議。(二)原判決認定被
    告於97年8 月5 日下午5 時許回溯24小時內某時，在住處施
    用海洛因1 次，惟被告既自白犯行，則施用海洛因時間與被
    查獲時間之間距為何，原判決未及詳究，亦有未冾云云，指
    摘原判決不當。惟施用毒品者，毒品在人體內之代謝時間為
    何，本因施用者之體質、代謝狀況，服用之劑量、服用頻率
    而異，而上訴意旨復僅泛言原判決認定犯罪時間錯誤，顯不
    足以影響判決之本旨，按之上開規定，被告之上訴顯屬違背
    法律上之程式，應由本院依同法第367 條前段、第372 條規
    定，不經言詞辯論逕行判決如主文。
中    華    民    國    98    年    5     月    12    日
              刑事第四庭    審判長法  官  蕭權閔
                                  法  官  陳吉雄
                                  法  官  李嘉興
以上正本證明與原本無異。
本判決關於第二級毒品部分不得上訴。
如不服本判決關於第一級毒品部分應於收受本判決後10日內向本
院提出上訴書狀，其未敘述上訴理由者，並得於提起上訴後10日
內向本院補提理由書狀（均須按他造當事人之人數附繕本）「切
勿逕送上級法院」。
中    華    民    國    98    年    5     月    12    日
                                  書記官  郭榮芳
附表編號一
1.海洛因1 包（驗前淨重0.072 公克，驗餘淨重0.061 公克，含
  包裝袋1 只）
2.海洛因1 包（驗前淨重0.066 公克，驗餘淨重0.055 公克，含
  包裝袋1 只）
3.海洛因1 包（驗前淨重0.062 公克，驗餘淨重0.052 公克，含
  包裝袋1 只）
    編號二
1.甲基安非他命1 包（驗前淨重0.061 公克，驗餘淨重0.056 公
  克，含包裝袋1 只）
2.甲基安非他命1 包（驗前淨重0.066 公克，驗餘淨重0.061 公
  克，含包裝袋1只）
3.甲基安非他命1 包（驗前淨重0.067 公克，驗餘淨重0.062 公
  克，含包裝袋1只）
4.甲基安非他命1 包（驗前淨重0.131 公克，驗餘淨重0.126 公
  克，含包裝袋1 只）
  編號三
1.利度卡因1 包（驗前淨重0.093 公克、驗餘淨重0.083 公克，
  含包裝袋1 只）


司法院資訊處製作；財團法人民間司法改革基金會備份。
